【裁判字號】    95,交聲,387
【裁判日期】    950823
【裁判案由】    違反道路交通管理處罰條例聲明異議
【裁判全文】
臺灣桃園地方法院交通事件裁定        95年度交聲字第387號
原處分機關  交通部公路總局新竹區監理所中壢監理站
異  議  人
即受處分人  甲○○
上列受處分人因違反道路交通管理處罰條例案件，不服交通部公
路總局新竹區監理所中壢監理站，94年9月15日壢監裁字第裁53
－DA0000000 號、53－Z00000000 號裁決，聲明異議，本院裁定
如下：
    主      文
異議駁回。
    理      由
一、聲明異議意旨略以：如附件異議狀所載。
二、按汽車駕駛人未領有駕駛執照而駕駛聯結車、大客車、大貨
    車者，汽車所有人及駕駛人各處新臺幣四萬元以上八萬元以
    下罰鍰，並當場禁止該汽車駕駛人繼續駕駛及扣留其車輛牌
    照。道路交通管理處罰條例第二十一條之一第一項第一款定
    有明文。
三、查，異議人甲○○於九十年十月二十一日七時五十五分許，
    駕駛車牌號碼：Ａ三－五四八號營業遊覽大客車，行經國道
    三號北上二十六點八公里處，因駕駛車輛未隨身攜帶駕駛執
    照，為內政部國道公路警察局第六隊員警於九十年十月二十
    一日開具公警局交字第Ｚ00000000號之舉發違反道
    路交通管理事件通知單舉發，移送交通部公路總局新竹區監
    理所中壢監理站（下稱原處分機關），原處分機關以異議人
    違反道路交通管理處罰條例第二十五條第一項規定，而於九
    十二年四月十六日，以壢監裁字第裁五三－Ｚ000000
    00號裁決書裁處罰鍰新台幣六百元。上開裁決書已於九十
    二年四月二十二日由異議人之同居人即妻游雪霞簽收在案，
    惟異議人遲未繳納罰鍰，亦未繳送其駕駛執照，原處分機關
    乃於九十二年六月一日依法逕行註銷異議人駕照，並自該日
    起一年內不得重新考領駕駛執照等情，有內政部警政署國道
    公路警察局公警局交字第Ｚ00000000號舉發違反道
    路交通管理事件通知單、交通部公路總局新竹區監理所中壢
    監理站壢監裁字第裁五三－Ｚ00000000號裁決書份
    、交通部公路總局新竹區監理所中壢監理站回執聯各一份在
    卷可稽。
四、異議人迄未重新考領駕駛，且明知其駕照已經監理站註銷在
    案，仍於九十四年七月六日二十三時四十分許、九十四年八
    月三日十八時四十五分許，先後二次均無照駕駛車號KS─九
    四六號營業貨運曳引車，分別行經桃園市○○路附近（經警
    追至國道一號高速公路四十八點五公里處攔下）、國道一號
    高速公路南下四十六點八公里處，先後為警予以攔停，並均
    查覺異議人駕照已經註銷，而據此違規事由，分別填具桃園
    縣警察局桃警局交字第DA0000000號、內政部警政署
    國道公路警察局公警局交字第Z 00000000號舉發違
    反道路交通管理事件通知單各一份，並經中壢監理站於九十
    四年九月十五日分別據以開具壢監裁字第裁五三－DA000
    0000號、五三－Z 00000000號裁決書等情，為
    異議人所是認，並有前開舉發違反道路交通管理事件通知單
    及違反道路交通管理事件裁決書各二件、汽車車籍查詢一件
    附卷可稽。而異議人具狀自陳其知道駕駛執照遭監理站註銷
    後，已依申訴程序，於九十三年六月二十五日具狀向本院對
    聲明異議，經本院於九十三年八月十九日，以九十三年度交
    聲字第二八八號裁定駁回；異議人不服，提起抗告，亦經台
    灣高等法院於九十三年十月十四日，以九十三年度交抗字第
    七四八號裁定駁回確定。是異議人顯然係在明知其駕駛執照
    已經註銷，迄未重新考領駕駛之情形下，仍於上開時、地，
    先後二次均無照駕駛上開營業貨運曳引車甚明。另異議人所
    陳因經濟拮据始繳不出罰款，為了生活始再駕車營業之情可
    憫，仍無從解免異議人應負之責。綜上所述，異議人前開違
    規事實明確，已堪信實。從而，原裁決機關以上述各理由爰
    引前揭法條之規定，分別裁處異議人新台幣七萬二千元及六
    萬元之罰鍰，核無不合。異議人猶執前詞，任意指摘原處分
    不當，非有理由，應予駁回。
五、又依異議人所提之異議狀內容觀之，亦有就交通部公路總局
    新竹區監理所中壢監理站九十二年四月十六日壢監裁字第裁
    五三—Ｚ00000000號裁決書所為處分不服而聲明異
    議之意，然按法院受理有關交通事件，原則上應準用刑事訴
    訟法有關規定，為道路交通管理處罰條例第八十九條及道路
    交通案件處理辦法第四條所明定。刑事訴訟法第三百零二條
    第一款規定，案件曾經判決確定者，其起訴不合法，應為程
    序上之免訴判決。是關於業經法院裁定確定後，復對於同一
    交通違規異議事件重複聲明異議時，亦應由程序上駁回其異
    議。異議人前已於九十三年六月二十五日具狀向本院對於交
    通部公路總局新竹區監理所中壢監理站九十二年四月十六日
    壢監裁字第裁五三－Ｚ00000000號裁決書所為處分
    聲明異議，經本院於九十三年八月十九日，以九十三年度交
    聲字第二八八號裁定駁回；異議人不服，提起抗告，亦經台
    灣高等法院於九十三年十月十四日，以九十三年度交抗字第
    七四八號裁定駁回確定，有本院九十三度交聲字第二八八號
    、台灣高等法院九十三年度交抗字第七四八號卷宗各一宗、
    台灣高等法院被告前案紀錄表一份，在卷可稽。是異議人此
    部分顯係就業經法院裁定確定後，復對於同一交通違規異議
    事件重複聲明異議，此部分亦應由程序上駁回其異議。
六、綜上，本件異議為無理由，應予駁回。依道路交通案件處理
    辦法第十九條，裁定如主文。
中     華     民     國    95    年    8    月   23   日
                     交通法庭法  官  尹  良
以上正本證明與原本無異。
如不服本裁定，應於裁定送達後5 日內向本院提出抗告狀。
                             書記官  廖宜政
中    華    民    國    95    年    8     月    23    日


司法院資訊處製作；財團法人民間司法改革基金會備份。
